臺灣新竹地方法院民事判決
                                      110年度訴字第514號
原      告  台灣電力股份有限公司新竹區營業處

法定代理人  胡忠興  
訴訟代理人  陳詩文律師
            林羿樺律師
            劉宜昇律師
被      告  林新富  
上列當事人間請求損害賠償事件，本院於民國111年8月16日言詞
辯論終結，判決如下：
    主  文
被告應給付原告新臺幣伍拾伍萬參仟貳佰零玖元，及自民國110
年7月16日起至清償日止，按週年利率百分之五計算之利息。
訴訟費用由被告負擔。
本判決於原告以新臺幣壹拾捌萬伍仟元為被告供擔保後，得假執
行。
    事實及理由
甲、程序方面　
壹、按訴狀送達後，原告不得將原訴變更或追加他訴，但請求之
    基礎事實同一、因情事變更而以他項聲明代最初之聲明者，
    不在此限，民事訴訟法第255條第1項第2款、第4款分別定有
    明文。查原告起訴時，原以温文秀、林新富、黃學彥為被告
    ，並聲明請求：一、被告林新富、黃學彥應連帶給付原告新
    臺幣(下同)5,786,649元，及自起訴狀繕本送達翌日起至清
    償日止，按年息5%計算之利息。二、被告温文秀應給付原告
    5,786,649元，及自起訴狀繕本送達翌日起至清償日止，按
    年息5%計算之利息。三、前二項聲明給付，倘任一被告為全
    部或一部給付，其餘被告就給付範圍內免給付之義務。四、
    訴訟費用由被告負擔。五、願供擔保請准宣告假執行。嗣於
    訴訟進行中，因原告與被告温文秀、黃學彥成立訴訟上和解
    (見卷第245-246頁)，温文秀、黃學彥已脫離本件訴訟，原
    告乃將聲明變更為：被告林新富應給付原告553,209元，及
    自起訴狀繕本送達翌日起至清償日止，按年息5%計算之利息
    (見卷第287頁)，核與前揭規定相符，應予准許。
貳、被告經合法通知，未於言詞辯論期日到場，核無民事訴訟法
    第386條所列各款情形，爰依原告之聲請，由其一造辯論而
    為判決。
乙、實體方面　　　　
壹、原告主張：
一、訴外人黃學彥為經營「協助他人設廠擺設機台挖取虛擬貨幣
    」之事業，僱用被告為其員工看管機房，並以被告之名義，
    向訴外人温文秀承租新竹市○○區○○路○段000號1、2樓(下稱
    系爭廠址)，作為擺放及測試虛擬貨幣機台之處所，是訴外
    人黃學彥及被告均為系爭廠址之實際用電人。詎渠等竟基於
    竊盜之犯意，於民國(下同)107年5月間，私自委託他人剪開
    原告設置在系爭廠址之電表外箱封印鎖、電表封印鎖及鉛封
    印，並分別破壞原告所有之1樓表號00000000號(下稱系爭甲
    電表)及2樓表號00000000號(下稱系爭乙電表)電表，致系爭
    甲、乙電表計量有所失準。
二、嗣經原告於108年6月19日前往稽查，而查獲上情，並經訴外
    人黃學彥及被告共同於「用電實地調查書」之用電人欄位簽
    名確認，堪信確有竊電行為及違規用電事實，且其等故意違
    規用電之行為，已致原告受有短收電費之損害，兩者間具有
    相當因果關係，均為致生損害之共同原因，自應依民法第18
    4條第1項、第185條第1項、電業法第56條第1項、台電營業
    規則施行細則第146條、違規用電處理規則第6條等規定，負
    違規用電之連帶賠償責任。
三、本件向被告追償之損害為553,209元：
(一)系爭甲電表係於107年11月7日裝設(定期換表)，迄108年6月
    19日查獲違規用電止，核計共225日，並未超過1年，是追償
    天數應以225日為基準；再考量1樓現場用電容量為33kw，且
    虛擬貨幣挖礦機須日以繼夜運轉，是每日用電時數應以24小
    時計算。依此核算，可知正常用電度數應為178,200度（即
    追償電費計費單中之「自動推算度數」）【計算式：225日×
    33kw×24小時＝178,200度】；再依違規用電處理規則第6條第
    1項第3款規定扣除追償期間已繳納之6,116度(即追償電費計
    費單中之「變動後/變動前(度數)」)後，應向被告追償之違
    規用電度數合計為172,084度(即追償電費計費單中之「自動
    追償度數」)。
(二)系爭乙電表係於107年8月17日裝設(分戶)，迄108年6月19日
    查獲違規用電止，核計共307日，並未超過1年，是追償天數
    應以307日為基準；再考量2樓現場用電容量為36kw，且虛擬
    貨幣挖礦機須日以繼夜運轉，是每日用電時數應以24小時計
    算。依此核算，可知正常用電度數應為265,248度(即追償電
    費計費單中之「自動推算度數」【計算式：307日×36kw×24
    小時＝265,248度】；再依違規用電處理規則第6條第1項第3
    款規定，扣除追償期間已繳納之3,953度(即追償電費計費單
    中之「變動後/變動前(度數)」)後，應向被告追償之違規用
    電度數合計為261,295度(即追償電費計費單中之「自動追償
    度數」。
(三)依違規用電處理規則第6條第2項之規定，原告對於本件因違
    規用電所致短收電費之追償金額，應以違規用電度數乘以臨
    時電價(《4.07元/度》 ×1.6倍)計算之。依此核算，1樓之追
    償電費為1,120,613元【計算式：172,084度×4.07元×1.6倍＝
    1,120,613元】、2樓之追償電費為1,701,553元【計算式：2
    61,295度×4.07元×1.6倍＝1,701,553元】，合計為2,822,166
    元。扣除訴外人黃學彥於110年11月30日向原告交回之犯罪
    所得1,933,718元，再加計電表毀損費用6,420元，尚得追償
    894,868元。
(四)又原告於本件訴訟中，已與訴外人黃學彥、温文秀達成和解
    ，和解內容為由訴外人黃學彥給付原告853,209元，其中30
    萬元匯至原告指定之被告温文秀郵局帳戶，另553,209元匯
    予原告，有和解筆錄在卷可稽(見卷第245-246頁)。未料，
    訴外人黃學彥事後竟僅匯款30萬元予訴外人温文秀，而拒不
    給付其餘之553,209元，則原告自得向另一實際用電人即被
    告，繼續追償訴外人黃學彥未給付之553,209元，以填補損
    害。
四、綜上，爰依民法第184條第1項、第185條第1項、電業法第56
    條第1項、台電營業規則施行細則第146條、違規用電處理規
    則第6條之規定，提起本件訴訟，請求被告賠償損害。並聲
    明：㈠被告應給付原告553,209元，及自起訴狀繕本送達翌日
    起至清償日止，按週年利率5%計算之利息。㈡訴訟費用由被
    告負擔。㈢願供擔保請准宣告假執行。
貳、被告經合法通知，未於言詞辯論期日到場，亦未提出書狀作
    何聲明或陳述。　　　　　　
參、得心證之理由：
一、按「因故意或過失，不法侵害他人之權利者，負損害賠償責
    任。故意以背於善良風俗之方法，加損害於他人者亦同。」
    、「數人共同不法侵害他人之權利者，連帶負損害賠償責任
    。不能知其中孰為加害人者亦同。」，民法第184條第1項、
    第185條第1項分別定有明文。次按「再生能源發電業及售電
    業對於違規用電情事，得依其所裝置之用電設備、用電種類
    及其瓦特數或馬力數，按電業之供電時間及電價計算損害，
    向違規用電者請求賠償；其最高賠償額，以一年之電費為限
    。前項違規用電之查報、認定、賠償基準及其處理等事項之
    規則，由電業管制機關定之。」、「本規則所稱之違規用電
    ，指有下列行為之一者： 損壞或改變電度表、無效電力計
    、其他計電器之構造，或以其他方法使其失效不準。 」，
    電業法第56條、違規用電處理規則第3條第1項第3款亦分別
    著有明文。第按，「經取得竊電事實之人證、物證，雖不能
    確認係何人所為，仍得對現場用電者或其負責人追償電費及
    停止供電。數人共同不法竊電者，應連帶負損害賠償責任。
    」，台電營業規則施行細則第146條規定甚明。
二、經查，原告主張系爭甲、乙電錶於108年6月19日經發現有「
    電表封印及鉛封印都被剪開破壞，電表亦被破壞致計費失準
    」之違規用電事實，而被告係受訴外人黃學彥之僱用看管機
    房，並向訴外人温文秀承租系爭廠址之實際用電之人，原告
    得向被告追償電費等情，業據原告提出經被告於用戶或用電
    人簽章欄位簽名確認之用電實地調查書、現場稽查照片等件
    為證(見卷第27-34頁)；且有被告與訴外人温文秀簽署之租
    賃契約書附於刑事卷宗可佐(見臺灣新竹地方檢察署107年度
    他字第3284號卷第16-19頁，下稱他字卷)。復參以被告曾於
    調查筆錄中自承有出面承租系爭廠址以作為經營比特幣礦場
    機房，並受雇訴外人黃學彥在內從事整理環境、簡易維修機
    台等工作等語明確(見他字卷第62-63頁)，此外，被告經本
    院合法通知未到庭陳述，亦未提出書狀表示意見，是本院依
    調查證據之結果及斟酌全辯論意旨，應堪認原告上開主張為
    真實。據此，原告對本件違規用電事實，而向現場用電者即
    被告追償電費，即屬有據。
三、又依電業法第56條第2項授權訂定之違規用電處理規則第6條
    第1項第1、3款規定：「再生能源發電業及售電業對於用戶
    或非用戶因違規用電所致短收電費之追償，依下列之規定追
    償之：按所裝置之違規用電設備、用電種類及其瓦特數或
    馬力數按再生能源發電業及售電業之供電時間之電價計算三
    個月以上一年以下之電費。但經再生能源發電業及售電業供
    電未滿三個月者，應自開始供電之日起算。 …查獲繞越電
    度表、損壞、改變電度表或計電器之構造或以其他方法使之
    失效不準者，應照第一款計算電度，扣除已繳費之電度後，
    計收違規用電電費。」、第2項：「再生能源發電業及售電
    業訂有臨時電價者，前項各款追償電費概按臨時電價計算之
    。」。另台電營業規則第96條亦明定：「本公司對用戶或非
    用戶竊電電費之追償，依其所裝置之用電設備，分別性質及
    其瓦特數或馬力數，按本公司供電時間及電價計算三個月以
    上一年以下之電費。但經本公司供電未滿三個月者，自開始
    供電之日起算。」。台電營業規章施行細則第73條第1項第2
    款第8目：「追償電費推算每日用電時數，依用電場所性質
    按下列規定時數計算：營業場所：㈧24小時營業之便利商店
    、遊藝場、網咖、虛擬貨幣(挖礦)等用電場所，按24小時計
    算。」。再台灣電力公司詳細電價表第六章、臨時用電電價
    第5條：「電價：按相關用電電價1.6倍計收。」。
四、經查，被告所承租之系爭廠址，係作為虛擬貨幣挖礦機房，
    且現場1、2樓用電設備之用電容量經統計分別約為33kw、36
    kw，是原告各以225日、307日作為追償期間，並考量現場用
    電容量及處所用途，而以每日24小時計算用電度數，因而認
    被告應繳納之各期度數總合分別為178,200度、265,248度，
    並未逾越前揭規範。又扣除已於該段期間繳納之6,116度、3
    ,953度，被告應再追償之違規用電度數總合為433,379度。
    另每度之電費應按臨時用電電價計算，亦即應按電價4.07元
    之1.6倍計收，依此計算，被告應追償之各期電費總合即為2
    ,822,164元。再扣除訴外人黃學彥已向原告交回之犯罪所得
    1,933,718元、按和解條件支付之30萬元，尚應賠償588,446
    元。是原告向被告給求賠償553,209元，並未逾越上開範圍
    ，應予准許。
五、從而，原告依民法侵權行為、電業法第56條第1項、台電營
    業規則施行細則第146條、違規用電處理規則第6條之規定，
    提起本件訴訟，請求被告給付553,209元，及自起訴狀繕本
    送達翌日(即110年7月16日)起至清償日止，按週年利率5%計
    算之利息，為有理由，應予准許。又原告陳明願供擔保聲請
    假執行，核無不合，爰酌定相當擔保金額准許之。
六、本件事證已臻明確，兩造其餘攻擊、防禦方法及所舉之證據
    ，經本院悉予審酌後，認均無礙於本件判斷之結果，爰不一
    一論列。
七、據上論結，原告之訴為有理由，依民事訴訟法第78條、第38
    5條第1項前段、第390條第2項，判決如主文。
中　　華　　民　　國　　111 　年　　8 　　月　　30　　日
                  民事庭  法  官  張百見
以上正本係照原本作成。
如對本判決上訴，須於判決送達後20日內向本院提出上訴狀。如
委任律師提起上訴者，應一併繳納上訴審裁判費。
中　　華　　民　　國　　111 　年　　9 　　月　　1 　　日
                          書記官  林盈伸